臺灣新北地方法院民事裁定
111年度監宣字第85號
聲  請  人  陳秀娥  

相  對  人  何文献  

上列聲請人聲請准許處分受監護宣告人之財產事件，本院裁定如
下：
    主  文
准聲請人代為處分受監護宣告之人何文献所有如附表所示之不動
產。
聲請程序費用由受監護宣告之人何文献負擔。
    理  由
一、聲請意旨略以：相對人何文献前經本院以109 年度監宣字第
    853號裁定宣告為受監護宣告之人，並選定聲請人為其監護
    人，暨指定關係人何浩智為會同開具財產清冊之人。聲請人
    已與何浩智共同開具相對人之財產清冊，因相對人罹患思覺
    失調症，自民國87 年9月起接續於療養院住院迄今，現居住
    於浦公英護理之家，由專人協助照顧，每月照護費用約新台
    幣2萬6千元至2萬9千元不等，相對人之病情已長達二十餘年
    ，療養費用甚鉅，名下存款亦將花費殆盡，聲請人擬出售相
    對人名下如附表所示之不動產，用來支應相對人後續之療養
    費用，故有處分相對人如附表所示不動產以支應相對人日後
    生活所需之必要，爰聲請法院准許聲請人代理處分相對人所
    有如附表所示之不動產等語。
二、按監護人對於受監護人之財產，非為受監護人之利益，不得
    使用、代為或同意處分。監護人代理受監護人處分不動產，
    非經法院許可，不生效力。此於成年人之監護準用之，民法
    第1113條、第1101條第1 項、第2 項第1 款分別定有明文。
    準此，監護人欲代為處分受監護宣告人之財產，須基於受監
    護宣告人之利益，並應經法院許可，始得為之。此時，是否
    予以許可代為處分，自應以監護人於執行有關受監護人之生
    活、護養療治時是否確有處分該不動產之必要、代為處分該
    不動產之結果是否對於受監護人有最大利益等為審酌之依據
    。
三、經查，聲請人為相對人之配偶，相對人前經本院109 年度監
    宣字第853號裁定宣告為受監護宣告之人，並選定聲請人為
    其監護人，及指定何浩智為會同開具財產清冊之人，聲請人
    已與何浩智共同開具相對人之財產清冊等情，業據聲請人提
    出戶籍謄本、本院109年度監宣字第853號裁定及確定證明書
    影本為證，且經調取本院109年度監宣字第853號、111年度
    監宣字第123 號卷宗核閱屬實，自堪信為真實。聲請人主張
    相對人罹患思覺失調症二十餘年，醫療養護費用龐大，故擬
    出售相對人所有如附表所示不動產，出售後所得將充作相對
    人未來生活及養護費用，符合相對人之利益等情，亦據聲請
    人陳明在卷，並提出名恩療養院診斷證明書、代收代付明細
    表、浦公英護理之家入住期間證明書、免用統一發票收據等
    件影本為證。本院審酌聲請人為相對人之配偶，相對人各項
    生活、照顧等事務皆由聲請人支應處理，且本件會同開具財
    產清冊之人何浩智及相對人其餘子女何千慧均表達同意處分
    如附表所示之不動產，有同意書在卷可佐，處分後之價金亦
    將用於支付日後相對人之生活、醫療及照顧等全部開銷等情
    ，堪認尚符合相對人之利益。從而，聲請人聲請本院許可其
    代為處分相對人所有如附表所示之不動產，為有理由，應予
    准許。
四、依家事事件法第164 條第2 項，裁定如主文。
中　　華　　民　　國　　111 　年　　3 　　月　　8 　　日
                  家事法庭    法  官  楊朝舜
以上正本係照原本作成。
如對本裁定抗告須於裁定送達後10日內向本院提出抗告狀，並繳
納抗告費新臺幣1,000元。
中　　華　　民　　國　　111 　年　　3 　　月　　8 　　日
                              書記官  賴怡婷
附表：
編 號 財產種類      權利範圍   縣  市 鄉鎮市區 地  段 小段 地號/建號  1 土地 新北市 板橋區 和平段  67地號 3分之1 2 土地 新北市 板橋區 和平段  68地號 3分之1 3 土地 新北市 板橋區 和平段  71地號 3分之1 4 建物 新北市 板橋區 和平段  71建號 全部  門牌號碼：新北市○○區○○街0號